【裁判字號】    90,訴,876
【裁判日期】    900710
【裁判案由】    損害賠償
【裁判全文】
臺灣臺北地方法院民事判決  九十年度訴字第八七六號
    原      告  乙○○
    被      告  甲○○
右當事人間請求損害賠償事件，本院判決如左：
    主    文
原告之訴駁回。
訴訟費用由原告負擔。
    事    實
甲、原告方面：
  壹、聲明：
    一、被告應給付原告新台幣（下同）五十萬元。
    二、被告應在各大報刊登道歉啟事。
  貳、陳述：如附件一、二、三所示。
  參、證據：提出刑事自訴狀、本院八十九年度婚字第二０七號民事判決為證。
乙、本院依職權調閱八十九年度婚字第二０七號離婚等事件民事卷宗。
    理    由
一、按民法第一百八十四條第一項前段侵權行為之成立要件為：須有加害行為、行為
    須不法、須侵害權利、須發生損害、須加害行為與損害有因果關係、須行為人有
    故意或過失。本件原告起訴主張被告為台灣台北地方法院家事庭法官，利用撰寫
    判決書之機會，蓄意詆毀原告，捏造所謂精神虐待之事實，誣指原告對原告之妻
    訴外人鄭美珠精神虐待，故意枉法裁判，並透過媒體廣為散布，嚴重影響原告之
    名譽，爰起訴請求被告賠償精神慰撫金五十萬元，並在各大報刊登道歉啟事云云
    。經查，原告主張之事實，僅提出刑事自訴狀及本院八十九年度婚字第二０七號
    民事判決為證，該刑事自訴狀為原告所自撰，且其內容不足為原告主張事實之依
    據。再依民事訴訟法第二百二十二條第一項前段規定，法院為判決時，應斟酌全
    辯論意旨及調查證據之結果，依自由心證判斷事實之真偽。本件被告於原告對鄭
    美珠訴請裁判離婚（鄭美珠亦對原告提起反訴請求裁判離婚）等事件，斟酌全辯
    論意旨及調查證據之結果為原告敗訴之判決，並於判決載明得心證之理由，逐一
    詳述基於何項證據認定鄭美珠受有不堪同居之虐待，而認鄭美珠訴請離婚為有理
    由，業經本院依職權調閱八十九年度婚字第二０七號離婚等事件民事卷宗核閱屬
    實。被告係依法實行其審判職務，原告採擷判決片段，任意指摘被告故意枉法裁
    判毀謗其名譽，揆諸上開說明，與侵權行為要件顯不相當，其主張洵屬無據。
二、第按原告之訴，依其所訴之事實，在法律上顯無理由者，法院得不經言詞辯論，
    逕以判決駁回之。民事訴訟法第二百四十九條第二項著有明文。本件依原告主張
    之事實，在法律上顯不能獲得勝訴之判決，爰不經言詞辯論，而為原告敗訴之判
    決。
三、據上論結：原告之訴為無理由，依民事訴訟法第二百四十九條第二項、第七十八
    條，判決如主文。
中      華      民      國    九十      年      七      月      十      日
                              民事第四庭法      官  劉又菁
右為正本係照原本作成
如對本判決上訴，須於判決送達後廿日內向本院提出上訴狀
中      華      民      國    九十      年      七      月      十      日
                                        法院書記官  黃瓊滿


司法院資訊處製作；財團法人民間司法改革基金會備份。
